臺灣高等法院刑事判決　　　　　　　　96年度上訴字第2237號
　上　訴　人
　即　被　告　甲○○
　　　　　　　　　　　樓
　　　　　　　　　　　（現另案於臺灣基隆監獄執行中）
上列上訴人因違反毒品危害防制條例案件，不服臺灣基隆地方法
院96年度訴字第99號，中華民國 96年2月27日第一審判決（起訴
案號：臺灣基隆地方法院檢察署95年度偵字第5599號），提起上
訴，本院判決如下：
    主  文
上訴駁回。
    事  實
一、甲○○前於民國（下同）89年間因施用第二級毒品安非他命
    案件，經臺灣基隆地方法院裁定送觀察、勒戒後，認無繼續
    施用毒品之傾向，經臺灣基隆地方法院檢察署檢察官以89年
    度毒偵字第38號、第728號為不起訴處分確定；復於同年3月
    間，再因施用第二級毒品安非他命案件，經臺灣基隆地方法
    院裁定送觀察、勒戒後，認有繼續施用毒品之傾向，由該院
    裁定令入戒治處所施以強制戒治，於 90年7月16日強制戒治
    期滿，並經該署檢察官聲請簡易判決處刑，嗣經該院於89年
    8月14日以 89年度基簡字第605號判處有期徒刑6月確定，於
    92年3月5日縮刑期滿執行完畢。詎甲○○猶不知悔改，於92
    年間復因施用第一級毒品及第二級毒品案件，經臺灣基隆地
    方法院以92年度訴字第420號判決分別判處有期徒刑10月及6
    月，並定其應執行刑有期徒刑1年2月確定，復於93年間再因
    施用第一級毒品及第二級毒品案件，經該院以93年度訴字第
    678號判決分別判處有期徒刑 1年及8月，並定其應執行刑有
    期徒刑1年6月確定，於95年10月13日假釋出監，嗣經撤銷假
    釋，並應執行殘刑 3月22日。詎甲○○猶未戒除毒癮，明知
    毒品危害防制條例將海洛因及安非他命列為第一級及第二級
    毒品管制，均不得非法持有及施用，竟於上開強制戒治執行
    完畢釋放後五年內，復基於施用第一級毒品海洛因之犯意，
    於 95年12月6日晚上8、9時許，在基隆市○○○路成功市場
    之公共廁所內，以將毒品海洛因捲入香菸內點燃吸食之方式
    ，施用第一級毒品海洛因一次；另又基於施用第二級毒品安
    非他命之犯意，於 95年12月4日某時，在其位於基隆市○○
    路168巷5弄21號住處內，以將毒品安非他命置於玻璃球吸食
    器內，而以打火機燒烤吸食煙霧之方式，施用第二級毒品安
    非他命一次。嗣於95年12月6日晚間8時40分許，在基隆市○
    ○街96巷口為警盤檢時查獲，並當場扣得其所有為施用而持
    有之第一級毒品海洛因一包（淨重0.21公克，空包裝袋0.19
    公克），復經警採集其尿液送驗結果，發現呈嗎啡及安非他
    命類陽性反應，因而查悉上情。
二、案經基隆市警察局第一分局報請臺灣基隆地方法院檢察署檢
    察官偵查起訴。
    理  由
一、上揭犯罪事實，業據上訴人即被告甲○○於原審法院審理時
    及本院審理時供承不諱在卷，並有經警於上開時地查獲之毒
    品海洛因一包扣案可稽，而被告於上開時地為警查獲後，經
    警採集其尿液送請昭信科技顧問股份有限公司檢驗結果，發
　　現呈嗎啡及安非他命類陽性反應，有該公司96年1月4日濫用
  　藥物尿液檢驗報告乙份在卷可參（見偵查卷第45頁），另該
    扣案之毒品海洛因一包，經警方依臺灣尖端先進生技醫藥製
    造之煙毒品檢驗包試劑初步檢驗結果，呈嗎啡、海洛因反應
    ，復經送法務部調查局鑑驗結果，發現確含有第一級毒品海
    洛因成分（淨重0.21公克，空包袋裝重0.19公克），有基隆
    市警察局第一分局南榮路派出所查獲涉嫌毒品危害防制條例
    毒品初步鑑驗報告單暨鑑驗照片及法務部調查局96年1月9日
    調科壹字第 09623002610號鑑定書乙紙在卷可按（見偵查卷
    第25頁、第48頁），是被告上揭自白堪認與事實相符，事證
    明確，被告犯行，應堪認定。
二、查被告甲○○有犯罪事實欄所載之施用毒品案件，先後經觀
    察、勒戒、強制戒治、起訴科刑及執行紀錄，有本院被告前
    案紀錄表乙紙在卷可稽，被告於因施用毒品而經強制戒治執
    行完畢後五年內，再犯本件施用毒品海洛因及安非他命之犯
    行，核被告所為，係犯毒品危害條例第 10條第1項之施用第
    一級毒品罪及同條第 2項之施用第二級毒品罪，至被告為施
    用第一級毒品海洛因及第二級毒品安非他命而持有該第一級
    毒品海洛因及第二級毒品安非他命，其持有毒品之行為應為
    施用毒品之當然結果，均不另論罪。又被告有犯罪事實欄所
    載之前科判決及執行紀錄，有本院被告前案紀錄表乙紙在卷
    可稽，被告於受有期徒刑執行完畢後五年內再故意犯本件有
    期徒刑以上之罪，為累犯，應依刑法第47條規定，加重其刑
    。又被告所犯前開施用第一級毒品罪及施用第二級毒品罪，
    犯意各別，行為互殊，應予分論併罰。原審以被告上述犯行
    ，事證明確，援引毒品危害防制條例第10條第1項、第2項、
    第18條第1項前段，刑法第11條前段、第47條、第38條第1項
    第2款、第51條第5款之規定，並審酌被告之素行不良，因非
    法施用毒品迭經觀察、勒戒、強制戒治及徒刑之執行，猶未
　　能確實戒除毒害，仍有吸毒成癮之舉，犯罪之動機、目的、
  　手段、次數，因而所致生之危害及犯罪後之態度等一切情狀
    ，就其所犯上開二罪，分別量處有期徒刑 10月及7月，並定
    應執行刑有期徒刑1年4月，復以扣案之毒品海洛因（淨重0.
    21公克），為查獲之毒品，依毒品危害防制條例第 18條第1
    項前段規定宣告沒收銷燬之；另扣案用以包裝上述海洛因之
    包裝袋1紙（計重 0.19公克），係被告所有供施用毒品海洛
    因所用之物，依刑法第38條第1項第2款規定予以宣告沒收，
    經核認事用法，並無不合，而查被告行為時，刑法已無基於
    概括犯意而為應予一罪論之連續犯規定，被告上訴意旨以其
    另有施用毒品犯行，而請求與本案併予審理，自難認有理由
    ，應予駁回。
據上論斷，應依刑事訴訟法第368條，判決如主文。
本案經檢察官黃全祿到庭執行職務。
中　　華　　民　　國　　96　　年　　7　　月　　13　　日
　　　　　　　　　刑事第五庭    審判長法　官  吳  敦
　　　　　　　　　　　　　　　　　    法　官  吳啟民
　　　　　　　 　 　　　　　　　　　　法　官  張傳栗
以上正本證明與原本無異。
施用第一級毒品部分如不服本判決，應於收受送達後十日內向本
院提出上訴書狀，其未敘述上訴之理由者並得於提起上訴後十日
內向本院補提理由書（均須按他造當事人之人數附繕本）。
                                      書記官  李佩真
中　　華　　民　　國　　96　　年　　7 　　月　　13　　日
附錄：本案論罪科刑法條全文
毒品危害防制條例第10條
施用第一級毒品者，處六月以上五年以下有期徒刑。
施用第二級毒品者，處三年以下有期徒刑。
